【裁判字號】    97,裁,2041
【裁判日期】    970331
【裁判案由】    虛報進口貨物
【裁判全文】
最  高  行  政  法  院  裁  定
                                     97年度裁字第02041號
上  訴  人  古漢堂國際事業有限公司
代  表  人  甲○○
被 上訴 人  財政部高雄關稅局
代  表  人  乙○○
上列當事人間虛報進口貨物事件，上訴人對於中華民國96年11月
30日高雄高等行政法院96年度訴字第570號判決，提起上訴，本
院裁定如下：
    主  文
上訴駁回。
上訴審訴訟費用由上訴人負擔。
    理  由
一、按對於高等行政法院判決之上訴，非以其違背法令為理由，
    不得為之，行政訴訟法第242條定有明文。依同法第243條第
    1項規定，判決不適用法規或適用不當者，為違背法令；而
    判決有同條第2項所列各款情形之一者，為當然違背法令。
    是當事人對於高等行政法院判決上訴，如依行政訴訟法第24
    3條第1項規定，以高等行政法院判決有不適用法規或適用不
    當為理由時，其上訴狀或理由書應有具體之指摘，並揭示該
    法規之條項或其內容；若係成文法以外之法則，應揭示該法
    則之旨趣；倘為司法院解釋或本院之判例，則應揭示該判解
    之字號或其內容。如以行政訴訟法第243條第2項所列各款情
    形為理由時，其上訴狀或理由書，應揭示合於該條項各款之
    事實。上訴狀或理由書如未依此項方法表明，或其所表明者
    與上開法條規定不合時，即難認為已對高等行政法院判決之
    違背法令有具體之指摘，其上訴自難認為合法。
二、本件上訴人對於高等行政法院判決上訴，係主張：(一)「TOUR
    MALINE」電氣石在中國則稱之為「碧璽」。電氣石TOURMALI
    NE別名為「碧璽」品系六方晶系、特性普通呈短柱狀至長柱
    狀，或為針狀、放射狀及緻密塊狀晶體、具有垂直條紋、貝
    殼狀至參差狀斷口、硬度7~7.5、比重2.9~3.2，通常呈瀝青
    黑色及黑灰。其性質應屬珪酸鹽礦物而非未列名其它石製品
    ，此有寶石的世界及礦物寶石鑑定法各乙冊可憑，足徵上訴
    人主張尚非虛妄。又本件爭議重點既係扣案貨物是否屬寶石
    類，而上訴人亦提出相當文獻加以佐證，究是否符合，至少
    應由國內相關專業機構加以鑑定或表示意見，被上訴人未察
    於此，僅援引關稅合作理事會編纂之「國際商品統一分類製
    度（HS）註解」第923頁對稅則第7103節之詮釋，認系爭貨
    物並非寶石類，自有違反行政程序法第31條規定之疑慮。(二)
    被上訴人若欲援引關稅法第35條自須有未能依關稅法第29
    條、第31條至第34條規定核定之情形始得為之，惟上訴人亦
    曾提出出貨單，供被上訴人參酌，被上訴人若認有疑義，亦
    應依同法第29條第5項要求上訴人提出證明或提供證明，且
    被上訴人參酌之合理交易行情價格其標準為何亦未見被上訴
    人敘明，足徵被上訴人所核估之完稅價格明顯與上開法制相
    違，自有違誤之情事。(三)上訴人並非未申報或未據實申報，
    而係雙方所認定之物品見解有異，並非未盡其注意義務，亦
    無故意或過失，因而能免除處罰責任，原審仍引用司法院釋
    字第521號解釋，顯然有誤等語，為其理由。本院經核其上
    訴理由，無非重述其在原審行政訴訟起訴狀之理由，或係以
    其一己對法律規定之誤解，任意指摘原審駁斥其主張之理由
    為不當，而未具體表明原判決所適用之法規確有如何違背法
    令之處，或有如何違背司法院解釋及本院判例，及有如何合
    於行政訴訟法第243條第2項所列各款之情形，難認為已對原
    判決之違背法令有具體之指摘。依首揭說明，其上訴自不合
    法，應予駁回。
三、依行政訴訟法第249條第1項前段、第104條、民事訴訟法第
    95條、第78條，裁定如主文。
中    華    民    國    97    年    3     月    31    日
                    最高行政法院第二庭
                        審判長法官  高  啟  燦
                              法官  劉  介  中
                              法官  黃  合  文
                              法官  廖  宏  明
                              法官  楊  惠  欽
以  上  正  本  證  明  與  原  本  無  異
中    華    民    國    97    年    4     月    1     日
                              書記官  邱  彰  德


司法院資訊處製作；財團法人民間司法改革基金會備份。
